臺灣士林地方法院刑事判決　　　　　　　96年度易字第1203號
公　訴　人　臺灣士林地方法院檢察署檢察官
被　　　告　甲○○
　　　　　　　　　　　樓
上列被告因違反毒品危害防制條例案件，經檢察官提起公訴（96
年度毒偵字第1047號），暨併案審理（96年度毒偵字第1055號）
，被告於準備程序中就被訴事實為有罪之陳述，本院裁定改依簡
式審判程序審理，並判決如下：
    主  文
甲○○施用第二級毒品，累犯，處有期徒刑陸月，如易科罰金以
新臺幣壹仟元折算壹日。扣案第二級毒品甲基安非他命拾貳包（
驗餘毛重拾陸點參捌玖公克）均沒收，其中甲基安非他命並銷燬
之；又併案之扣案第二級毒品甲基安非他命壹包（毛重零點捌公
克）沒收，其中甲基安非他命並銷燬之；又扣案吸食器壹組、玻
璃球壹個及電子磅秤壹個均沒收。
    事  實
一、甲○○前因施用毒品案件，經本院及臺灣臺北地方法院先後
    裁定送觀察、勒戒後認無繼續施用毒品之傾向，先後於民國
    88年2 月11日及88年12月18日執行完畢釋放出所，並分別經
    本院以86年度訴字第429 號判決免刑確定及臺灣臺北地方法
    院檢察署檢察官以88年度毒偵字第1196號不起訴處分確定。
    又因施用毒品案件，經臺灣士林地方法院檢察署檢察官以90
    年度偵字第11268 號、91年度毒偵字第379 號提起公訴，由
    本以91年度訴字第296 號判決行使偽造私文書處有期徒刑6
    月，又施用第二級毒品處有期徒刑4 月，應執行有期徒刑9
    月確定，並於92年3 月3 日易科罰金執行完畢。詎甲○○仍
    不知悛悔，於前案最後1 次觀察、勒戒執行完畢釋放5 年後
    ，復因經濟壓力大，又基於施用第二級毒品之犯意，自96年
    2 月間某日起至96年5 月13日止，在臺北縣汐止市○○路○
    段273 號8 樓之1 住處及臺北縣汐止市○○○路137 號4 樓
    友人住處，以將第二級毒品甲基安非他命置於燈泡吸食器內
    燒烤成煙霧之方式，平均每星期1 次，反覆施用第二級毒品
    甲基安非他命多次。嗣先於96年5 月10日下午3 時50分許，
    為警持本院法官核發之搜索票前往臺北縣汐止市○○路○ 段
    273 號8 樓之1 搜索，當場扣得其所有第二級毒品甲基安非
    他命12包（塑膠袋裝，驗餘毛重16.389公克）、吸食器1組
    、玻璃球1 個。又於96年5 月13日下午3 時50分許，警方持
    本院法官核發之搜索票前往臺北縣汐止市○○○路137 號4
    樓執行搜索，當場扣得第二級毒品甲基安非他命1 包（塑膠
    袋裝、毛重0.8 公克）及其所有之電子磅秤1 個。
二、案經臺北縣政府警察局汐止分局報告臺灣士林地方法院檢察
    署檢察官提起公訴暨併案審理。
    理  由
一、上揭犯罪事實，業據被告甲○○於警詢、檢察官偵查及本院
    審理中坦承不諱，又被告2 次為警查獲時，經採集其尿液分
    別送檢驗結果，均呈甲基安非他命陽性反應，此有臺灣檢驗
    科技股份有限公司96年6 月4 日CH/2007/50796 號濫用藥物
    尿液檢驗報告1 紙、96年6 月4 日CH/2007/50801 號濫用藥
    物尿液檢驗報告1 紙、臺北縣政府警察局汐止分局查獲毒品
    案件被移送者姓名、代碼對照表2 紙在卷可稽；而扣案之晶
    體12包，經送臺灣檢驗科技股份有限公司檢驗，確有甲基安
    非他命反應，此有該公司96年6 月4 日CH/2007/50832 號濫
    用藥物檢驗報告1 紙在卷可憑；又併案查扣之晶體1 包，經
    臺北縣政府警察局汐止分局初步檢驗，呈安非他命反應，有
    該初步檢驗報告1 紙附卷可憑，被告對此亦不否認；並有被
    告所有供施用而用以包裝安非他命之空袋13個、吸食器1 組
    、玻璃球1 個及電子磅秤1 個扣案可憑，足證被告自白與事
    實相符，應甚明確。又被告甲○○前因施用毒品案件，經本
    院及臺灣臺北地方法院先後裁定送觀察、勒戒後認無繼續施
    用毒品之傾向，先後於民國88年2 月11日及88年12月18日執
    行完畢釋放出所，並分別經本院以86年度訴字第429 號判決
    免刑確定及臺灣臺北地方法院檢察署檢察官以88年度毒偵字
    第1196號不起訴處分確定。又因施用毒品案件，經臺灣士林
    地方法院檢察署檢察官以90 年 度偵字第11268 號、91年度
    毒偵字第379 號提起公訴，由本以91年度訴字第296 號判決
    行使偽造私文書處有期徒刑6 月，又施用第二級毒品處有期
    徒刑4 月，應執行有期徒刑9 月確定，並於92年3 月3 日易
    科罰金執行完畢之事實，有上揭臺灣士林地方法院檢察署檢
    察官不起訴處分書、臺灣高等法院被告前案紀錄表、法務部
    全國檢察官線上查詢刑案人犯在監所最新資料報表各1 份在
    卷可憑，亦甚明確。本件被告於上開觀察勒戒執行完畢釋放
    後5 年後，3 犯施用第二級毒品罪之犯行堪以認定。
二、按甲基安非他命為毒品危害防制條例第2 條第2 項第2 款所
    規定之第二級毒品，不得擅自施用。核被告施用甲基安非他
    命之行為，係犯毒品危害防制條例第10條第2 項之施用第二
    級毒品罪。被告持有甲基安非他命進而施用，其持有毒品之
    低度行為為施用毒品之高度行為所吸收，不另論持有毒品罪
    。又被告有事實欄所載前科執行情形，此有臺灣高等法院被
    告前案紀錄表1 份在卷可憑，其於前案有期徒刑執行完畢後
    ，5 年內故意再犯有期徒刑以上之本罪，為累犯，應依法加
    重其刑。再按毒品危害防制條例所規定之施用第二級毒品犯
    行，具有因毒品成習而反覆施用之性質，復參酌最高法院95
    年度台上字第1079號判決揭示「刑事法若干犯罪行為態樣，
    本質上原具有反覆、延續實行之特徵，立法時既予特別歸類
    ，定為犯罪構成要件之行為要素，則行為人基於概括之犯意
    ，在密切接近之一定時、地持續實行之複次行為，倘依社會
    通念，於客觀上認為符合一個反覆、延續性之行為觀念者，
    於刑法評價上，即應僅成立一罪。學理上所稱『集合犯』之
    職業性、營業性或收集性等具有重複特質之犯罪均屬之，例
    如經營、從事業務、收集、販賣、製造、散布等行為概念者
    是」之意旨，及最高法院71年台上字第2837號判例、92年度
    台上字第6744號判決意旨所揭示「行為人主觀上就同一犯罪
    構成事實，以單一行為之數個舉動接續進行，以實現一個犯
    罪構成要件，侵害同一法益，客觀上亦認係實施一個犯罪行
    為」之接續犯概念，足認毒品危害防制條例所規定處罰之施
    用毒品行為固具有反覆實施之性質，然各次施用毒品行為應
    係各自獨立，尚難認係同一行為之數次舉動，換言之，施用
    毒品行為與上揭接續犯之概念有別；而集合犯與連續犯之區
    別則在於立法者已將本質上具有反覆、延續實行之特徵予特
    別歸類而定為犯罪構成要件之行為要素，且依社會通念於客
    觀上認為符合一個反覆、延續性之行為觀念者即應僅成立集
    合犯之一罪，反之則係連續犯。準此，毒品危害防制條例既
    依成癮性、濫用性及對社會危害性而將毒品分為四級，且僅
    規定處罰施用第一、二級毒品，足見毒品危害防制條例所處
    罰施用第一、二級毒品，其構成要件之行為要素係具有濫用
    之反覆、延續實行，且依社會通念於客觀上認為符合一個反
    覆、延續性之行為觀念，於刑法評價上，即應僅成立「集合
    犯」之包括一罪。本件被告因經濟壓力大，為舒解壓力，遂
    自96年2 月間某日起至5 月13日止之期間內，反覆持續以約
    每週1 次之頻率，多次施用第二級毒品甲基安非他命，業據
    被告於本院審理時供承明確，足見其施用毒品已具反覆成習
    性，應認僅成立施用第二級毒品之集合犯包括一罪。起訴書
    雖未敘及被告於96年2 月間某日起至5 月10日以外之時間施
    用甲基安非他命之部分，惟此部分與起訴書敘及之部分有單
    純一罪之關係，應為起訴效力所及，本院自得併為審理。爰
    審酌被告已有施用毒品之前科，且經觀察勒戒程序，仍無法
    戒除毒癮復又觸犯本件犯行，顯示其無戒絕之決心，及施用
    毒品係傷害自身健康，所生危害非鉅，施用毒品之次數，本
    件犯後被告坦承犯行，態度尚屬良好等一切情狀，量處如主
    文所示之刑，並諭知易科罰金之折算標準。而本件被告最後
    施用甲基安非他命之時間，既係在96年4 月24日之後，自無
    中華民國96年罪犯減刑條例之適用，附此敘明。扣案第二級
    毒品甲基安非他命12包（驗餘毛重16.389公克）及併案之扣
    案第二級毒品甲基安非他命1 包（毛重0.8 公克）均為違禁
    物，應依毒品危害防制條例第18條第1 項前段宣告沒收銷燬
    ，又包裝該甲基安非他命之塑膠空袋13個、吸食器1 組、玻
    璃球1 個及電子磅秤1 個，乃被告所有，皆係供施用而為供
    犯罪所用之物，亦經被告供述綦詳，爰依法均宣告沒收。
據上論斷，應依刑事訴訟法第273 條之1 第1 項、第299 條第1
項前段，毒品危害防制條例第10條第2 項、第18條第1 項前段，
刑法第11條、第47條第1 項、第41條第1 項前段、第38條第1 項
第2 款，判決如主文。
本案經檢察官林宏松到庭執行職務。
中　　華　　民　　國　　96　　年　　8 　　月　　28　　日
　　　　　　　　　刑事第一庭法　官  雷雯華
以上正本證明與原本無異。
如不服本判決，應於判決送達後10日內，向本院提出上訴狀。
                            書記官  陳如玲
中　　華　　民　　國　　96　　年　　8 　　月　　28　　日
附錄本案論罪科刑法條之依據：
毒品危害防制條例第10條第2項
施用第二級毒品者，處3 年以下有期徒刑。
